臺灣高雄地方法院刑事判決　　　　　　　　　　　　九十二年度易字第二九六號
　　公　訴　人　臺灣高雄地方法院檢察署檢察官
　　被　　　告　丙○○
右列被告因竊盜案件，茲經檢察官提起公訴（九十二年度偵字第一九六二一號），並
經本院合議庭裁定由受命法官獨任進行簡式審判程序，本院判決如左：
    主  文
丙○○攜帶兇器竊盜未遂，累犯，處有期徒刑陸月，如易科罰金，以佰元折算壹日
。扣案之Ｌ型扳手壹把沒收。
    事  實
一、丙○○前於民國八十五及八十六年間，因麻醉藥品管理、肅清煙毒條例及槍砲彈
    藥刀械管制條等例案件，分別經本院以八十五年度易字第一七四○號、八十六年
    度訴字第一二四八號以及高等法院高雄分院以八十七年度上易字第二二三三號，
    各判處有期徒刑三月、三年四月及一年二月確定，定應執行有期徒刑四年，並於
    九十一年二月七日假釋期滿執行完畢；復於九十年間，因竊盜案件，經臺灣高等
    法院高雄分院於九十一年四月三十日，以九十一年度上易字第四三一號判處有期
    徒刑九月確定，並於九十二年二月十六日執行完畢。
二、詎丙○○仍不知悔改，因缺錢花用，竟意圖為自己不法之所有，攜帶其在高雄縣
    岡山鎮○○街某處拾得他人廢棄而客觀上得以危害人生命、身體可供兇器使用之
    Ｌ型扳手一把，於九十二年九月二十四日凌晨一時三十五分許，在高雄縣岡山鎮
    ○○○街二十九號前，見乙○○所有牌照號碼ＶＣ—○七八一號自用小客車停放
    於路旁，認有機可趁，遂以上開Ｌ型扳手撬開該自用小客車之左前門（毀損車鎖
    部分未據告訴），進入該自用小客車內搜尋財物而著手行竊，嗣經巡邏員警當場
    查獲，致未能得逞，並扣得丙○○拾得而供犯竊盜罪所用之Ｌ型扳手一支。
三、案經高雄縣政府警察局岡山分局報請臺灣高雄地方法院檢察署檢察官偵查起訴。
    理  由
一、本件被告王丙○○所犯係死刑、無期徒刑、最輕本刑為三年以上有期徒刑以外之
    罪，其於準備程序中就被訴事實為有罪之陳述，經本院告知簡式審判程序之旨，
    並聽取公訴人及被告意見後，合議庭裁定由受命法官獨任進行簡式審判程序，合
    先敘明。
二、右揭事實，業據被告丙○○坦承不諱，核與證人乙○○證述情節相符，並有查獲
    照片三幀附卷可稽，且有客觀上得以危害人生命、身體可供兇器使用之Ｌ型扳手
    一把扣案足憑，足認被告自白與事實相符，本案事證已臻明確，被告攜帶兇器加
    重竊盜犯行洵堪認定，應予依法論科。
三、按刑法第三百二十一條第一項第三款之攜帶兇器竊盜罪，係以行為人攜帶兇器竊
    盜為其加重條件，此所謂兇器，其種類並無限制，凡客觀上足對人之生命、身體
    、安全構成威脅，具有危險性之兇器均屬之，且祇須行竊時攜帶此種具有危險性
    之兇器為已足，並不以攜帶之初有行兇之意圖為必要，最高法院著有七十九年度
    臺上字第五二五三號判例可資參照；而侵入竊盜究以何時為著手起算時點，依一
    般社會觀念，咸認行為人以竊盜為目的，而侵入他人住宅，搜尋財物時，即應認
    與竊盜之著手行為相當，亦經最高法院著有八十四年度台上字第四三四一號判決
    可資參照。被告以Ｌ型扳手行竊，而該物品係金屬製品，材質堅硬，客觀上足以
    危害人之身體、生命之安全，依上開判例意旨說明，該等物品顯具有客觀危險性
    ，自屬兇器無訛，而被告進入乙○○所有之自用小客車內搜尋財物參照前述判決
    之意旨，應屬竊盜行為之著手，是核被告所為，係犯刑法第三百二十一條第二項
    、第一項第三款之攜帶兇器竊盜未遂罪。被告前於八十五及八十六年間，因麻醉
    藥品管理、肅清煙毒條例及槍砲彈藥刀械管制條等例案件，分別經本院以八十五
    年度易字第一七四○號、八十六年度訴字第一二四八號以及高等法院高雄分院以
    八十七年度上易字第二二三三號，各判處有期徒刑三月、三年四月及一年二月確
    定，定應執行有期徒刑四年，並於九十一年二月七日假釋期滿執行完畢；復於九
    十年間，因竊盜案件，經臺灣高等法院高雄分院於九十一年四月三十日，以九十
    一年度上易字第四三一號判處有期徒刑九月確定，並於九十二年二月十六日執行
    完畢等情，有臺灣高等法院被告全國前案記錄表一份在卷可佐，其於五年內再犯
    本件有期徒刑以上之罪，為累犯，應依刑法第四十七條規定加重其刑。又被告已
    著手犯罪行為之實行，惟未生犯罪之結果，為未遂犯，應依刑法第二十六條前段
    規定，減輕其刑，依法先加後減之。爰審酌被告正值青年，卻不思以正當方法賺
    取財物，竟貪圖小利行竊，破壞他人對財產權的支配，危害社會治安，惟念及被
    告並未實際竊得財物，犯罪情節尚屬輕微，且犯後尚能坦承犯行等一切情狀，量
    處如主文所示之刑，並諭知易科罰金之折算標準。至扣案之Ｌ型扳手一把，係被
    告無主物先占而為其所有，且供本件犯罪所用之物，業經被告供明在卷，爰依刑
    法第三十八條第一項第二款之規定，併予宣告沒收。
四、另併辦意旨略以：被告九十二年十月三十日十九時許，在高雄縣橋頭鄉橋頭村火
    車站前，竊取潘廷信所有牌照號碼ＸＭＳ—一○八號重型機車一輛，嗣於同年十
    一月十三時五十五分許，駕駛上開竊得之機車，搭載其不知情之女友丁○○行經
    高雄市○○區○○路與外環路西路口時，遭警盤查而試圖逃逸，為警在高雄市○
    ○區○○路四九九巷六十號前逮捕，因認被告涉有刑法第三百二十條第一項之竊
    盜罪嫌云云。無非以被害人潘廷信之指述，並有贓物認領保管單、車輛竊盜車牌
    失竊資料個別查詢報表各一紙及查獲照片三幀在卷足憑，復有機車鑰匙一支扣案
    足憑，而被告辯稱係向綽號「阿可」之人借車，卻無法提供「阿可」之真實姓名
    、年籍資料以供查證，被告所辯與常情相悖等為論據。惟查，被害人於警、偵訊
    時僅證述上開機車於何時、地遭竊，機車係何人所有，及如何向警察機關申報機
    車失竊之情形，並未指證被告有竊盜該系爭機車，亦未陳稱目擊竊盜之經過，顯
    見被害人警、偵訊所述，均屬機車遭竊之事後情狀，尚難以其警、偵訊之證述，
    援引為被告觸犯竊盜罪之不利認定。而車輛竊盜車牌失竊資料個別查詢資料報表
    ，與被害人之指述相同，均只能證明系爭機車何時、何地失竊及被害人有無報案
    之事實，贓物認領保管單，則僅係表示被害人領回失竊機車之證明資料，查獲照
    片三幀及扣案之鑰匙，僅能顯示失竊機車被查獲時之現狀，及被告係如何啟動該
    失竊之機車，均不足證明被告前曾以上開機車鑰匙竊取該機車之犯行，若乏積極
    證據足資證明該機車係被告行竊而來之贓物，則被告使用該機車之客觀事實，充
    其量僅得作為其持有財產犯罪所得贓物（至是否另構成贓物罪，則以其是否明知
    贓物，而予收受為斷）之佐證，尚難以被告使用贓車之事實，即遽行認定被告竊
    取該機車。又雖被告辯以該車係向「阿可」借用，因被告未能提供「阿可」之真
    實姓名、年籍、地址等資料以供查證，致其所辯是否屬實，固無從查證，惟若非
    有積極證據足以證明被告確有竊車之犯罪行為，自不能以被告否認犯罪事實所持
    之辯解，無從證實，即據為其有罪之認定。綜上所述，堪認併辦意旨認定被告涉
    犯竊盜罪嫌所憑之證據，既不能證明被告犯罪，自難認與前揭本案論罪科刑部分
    有何裁判上一罪之關係，自應退回原檢察官另行依法辦理。
據上論斷，應依刑事訴訟法第二百九十九條第一項前段、第二百七十三條之一，刑法
第三百二十一條第二項、第一項第三款、第四十七條、第二十六前段、第四十一條第
一項前段、第三十八條第一項第二款，罰金罰鍰提高標準條例第二條前段，判決如主
文。
本案經檢察官甲○○到庭執行職務。
中      華      民      國      九十三      年    三    月      四      日
                                臺灣高雄地方法院刑事第十一庭
                                    法  官  高增泓
右正本證明與原本無異。
如不服本判決，應於判決送達後十日內，向本院提出上訴狀。
                                    書記官  陳威志
中    華    民    國      九十三      年      三      月      四      日
附錄本判決論罪之法條：
刑法第三百二十一條
犯竊盜罪而有左列情形之一者，處六月以上、五年以下有期徒刑：
  一  於夜間侵入住宅或有人居住之建築物、船艦或隱匿其內而犯之者。
  二  毀越門扇、牆垣或其他安全設備而犯之者。
  三  攜帶兇器而犯之者。
  四結夥三人以上而犯之者。
  五  乘火災、水災或其他災害之際而犯之者。
  六  在車站或埠頭而犯之者。
前項之未遂犯罰之。
